臺灣板橋地方法院刑事判決　　　　　　　95年度訴字第3450號
公　訴　人　臺灣板橋地方法院檢察署檢察官
被　　　告　甲○○
上列被告因違反毒品危害防制條例案件，經檢察官提起公訴（九
十五年度毒偵字第六四七八號），被告於準備程序中對被訴之事
實為有罪陳述，本院合議庭裁定由受命法官獨任行簡式審判程序
，並判決如下：
    主  文
甲○○施用第一級毒品，累犯，處有期徒刑壹年，扣案摻入第一
級毒品海洛因之香菸壹支、海洛因（驗餘淨重零點貳伍公克）均
沒收銷燬之，盛裝上開海洛因之外包裝塑膠袋壹只（重零點貳壹
公克）、分裝塑膠袋伍拾只均沒收；又施用第二級毒品，累犯，
處有期徒刑捌月，扣案之分裝塑膠袋伍拾只沒收。應執行有期徒
刑壹年陸月，扣案摻入第一級毒品海洛因之香菸壹支、海洛因（
驗餘淨重零點貳伍公克）均沒收銷燬之，盛裝上開海洛因之外包
裝塑膠袋壹只（重零點貳壹公克）、分裝塑膠袋伍拾只均沒收。
    事  實
一、甲○○前於民國八十八年間因施用毒品案件，經臺灣嘉義地
    方法院以八十八年度毒聲字第七四０號裁定送觀察、勒戒後
    ，認無繼續施用毒品之傾向，於八十八年七月九日觀察、勒
    戒執行完畢釋放，並由臺灣嘉義地方法院檢察署檢察官以八
    十八年度偵字第二九九八號為不起訴處分確定；又於八十九
    年間因施用毒品案件，經同一法院以八十九年度毒聲字第八
    四號裁定送觀察、勒戒後，認有繼續施用毒品之傾向，復經
    同一法院以八十九年度毒聲字第一一四六號裁定令入戒治處
    所施以強制戒治一年，嗣同一法院依聲請以八十九年度毒聲
    字第一八七九號裁定停止戒治，所餘戒治期間付保護管束，
    於九十年一月八日停止戒治出戒治所，至九十年七月二十七
    日保護管束期滿未經撤銷，視為強制戒治執行完畢，而刑事
    案件部分，經同一法院於八十九年十一月二十三日以八十九
    年度易字第七四七號判處有期徒刑六月，如易科罰金以銀元
    三百元折算一日，於八十九年十二月十四日確定；復於九十
    一年間因施用毒品案件，經同一法院以九十一年度毒聲字第
    四七一號裁定令入戒治處所施以強制戒治一年，嗣經同一法
    院以九十二年度毒聲字第一六八號裁定停止戒治，所餘戒治
    期間付保護管束，於九十二年四月十四日停止戒治出戒治所
    ，至九十二年八月二十二日保護管束期滿未經撤銷，視為強
    制戒治執行完畢，而刑事案件部分，經同一法院於九十一年
    十月十八日以九十一年度訴字第三四八號判處有期徒刑十月
    （施用第一級品部分）、七月（施用第二級毒品部分），應
    執行有期徒刑一年四月，於九十一年十一月八日確定。其間
    ，甲○○於九十年間因偽造文書案件，經同一法院以八十九
    年度訴字第六０六號判處有期徒刑六月確定；又於同年間因
    轉讓毒品案件，經臺灣高等法院台南分院以九十年度上訴字
    第七０九號判處有期徒刑一年六月，嗣經最高法院以九十二
    年度台上字第六九四一號駁回上訴確定；上述二案與前揭臺
    灣嘉義地方法院八十九年度易字第七四七號案件，經臺灣高
    等法院台南分院以九十三年度聲字第三七號裁定應執行有期
    徒刑二年三月，並與前述九十一年度訴字第三四八號案件之
    刑期接續執行，於九十四年九月二十一日因縮短刑期假釋出
    監，至九十五年三月十三日縮刑假釋期滿未經撤銷，以已執
    行論。
二、甲○○猶不知悔改，明知海洛因、安非他命分別係毒品危害
    防制條例所規定之第一級、第二級毒品，不得非法持有、施
    用，竟於上開強制戒治執行完畢釋放後五年內，基於施用第
    一級毒品海洛因之犯意，於九十五年九月十五日上午八時許
    ，在停放於臺北縣樹林市市○○街某處之車號０五０五─Ｎ
    Ｋ自用小客車內，以將毒品海洛因摻入香菸並點燃香菸吸聞
    之方式，非法施用第一級毒品海洛因一次。另基於施用第二
    級毒品安非他命之犯意，於九十五年九月十五日下午五時許
    （起訴書略載同日某時），在臺北縣土城市○○路之公園公
    廁內（起訴書略載不詳地點），以將毒品安非他命置於燈泡
    之玻璃球內並點火加熱燒烤產生白煙吸聞之方式，非法施用
    第二級毒品安非他命一次。嗣於九十五年九月十六日凌晨二
    時許，在臺北縣樹林市○○路四十一號前，甲○○與蘇年
    （另案審理）同為警查獲，並扣得甲○○與蘇年共同所有
    而摻入海洛因之香菸一支、海洛因一包（毛重零點四五公克
    、淨重不詳，扣押物品目錄表誤載淨重零點二公克；驗餘淨
    重零點二五公克，空包裝重零點二一公克），及甲○○施用
    毒品安非他命、海洛因時預備用以盛裝上開毒品之分裝塑膠
    袋五十只，且扣得具有苯丙醇胺成分之結晶體（非管制毒品
    ；起訴書誤載為安非他命）一包。再經警採集甲○○之尿液
    送驗，結果呈毒品海洛因代謝物嗎啡、安非他命類陽性反應
    ，始查悉上情。
三、案經臺北縣政府警察局海山分局報告臺灣板橋地方法院檢察
    署檢察官偵查起訴。
    理  由
一、訊據被告甲○○對於上揭時、地，施用第一級毒品海洛因、
    第二級毒品安非他命之犯罪事實，於本院審理中坦承不諱，
    並有摻入海洛因之香菸一支、白色粉末一包、分裝塑膠袋五
    十只等物扣案可資佐證。又被告經警查獲所採集尿液經送鑑
    定，亦呈海洛因代謝物嗎啡、安非他命類陽性反應，有臺灣
    檢驗科技股份有限公司九十五年十月四日（檢體編號000
    0000000─一號）濫用藥物尿液檢驗報告、姓名代碼
    對照表各一紙在卷可稽。另上開白色粉末一包，經送法務部
    調查局鑑驗結果，確為第一級毒品海洛因（毛重零點四五公
    克、淨重不詳，扣押物品目錄表誤載淨重零點二公克；驗餘
    淨重零點二五公克，空包裝重零點二一公克）無誤，亦有該
    局九十六年一月九日調科壹字第０九六二三００二二二０號
    鑑定書一紙附卷可憑。再被告前於八十八年間因施用毒品案
    件，經臺灣嘉義地方法院以八十八年度毒聲字第七四０號裁
    定送觀察、勒戒後，認無繼續施用毒品之傾向，於八十八年
    七月九日觀察、勒戒執行完畢釋放，並由臺灣嘉義地方法院
    檢察署檢察官以八十八年度偵字第二九九八號為不起訴處分
    確定；又於八十九年間因施用毒品案件，經同一法院以八十
    九年度毒聲字第八四號裁定送觀察、勒戒後，認有繼續施用
    毒品之傾向，又經同一法院以八十九年度毒聲字第一一四六
    號裁定令入戒治處所施以強制戒治一年，嗣同一法院依聲請
    以八十九年度毒聲字第一八七九號裁定停止戒治，所餘戒治
    期間付保護管束，於九十年一月八日停止戒治出戒治所，至
    九十年七月二十七日保護管束期滿未經撤銷，視為強制戒治
    執行完畢，而刑事案件部分，經同一法院於八十九年十一月
    二十三日以八十九年度易字第七四七號判處有期徒刑六月；
    復於九十一年間因施用毒品案件，經同一法院以九十一年度
    毒聲字第四七一號裁定令入戒治處所施以強制戒治一年，嗣
    同一法院依聲請以九十二年度毒聲字第一六八號裁定停止戒
    治，所餘戒治期間付保護管束，於九十二年四月十四日停止
    戒治出戒治所，至九十二年八月二十二日保護管束期滿未經
    撤銷，視為強制戒治執行完畢，而刑事案件部分，經同一法
    院於九十一年十月十八日以九十一年度訴字第三四八號判處
    有期徒刑十月、七月，應執行有期徒刑一年四月等情，有臺
    灣高等法院被告前案紀錄表一份附卷可憑，足徵被告係強制
    戒治執行完畢釋放後五年內再犯施用第一級、第二級毒品之
    罪。本案事證明確，被告犯行洵堪認定，應依法論科。
二、按海洛因、安非他命係毒品危害防制條例第二條第二項第一
    款、第二款所明定之第一級、第二級毒品，不得非法持有、
    施用。核被告所為，係犯毒品危害防制條例第十條第一項之
　  施用第一級毒品海洛因罪，及同條第二項之施用第二級毒品
    安非他命罪。其施用第一級毒品海洛因前後持有海洛因，施
    用第二級毒品前持有第二級毒品之低度行為，應為施用第一
    級毒品、第二級毒品之高度行為所吸收，均不另論罪。又被
    告有事實欄所載之犯罪執行完畢紀錄（見前開臺灣高等法院
    被告前案紀錄表），其於有期徒刑之執行完畢後五年內，故
    意再犯本件有期徒刑以上之刑之二罪，均為累犯，應依刑法
    第四十七條第一項規定加重其刑。被告所犯上開二罪間，犯
    意各別，構成要件互殊，應分論併罰。爰審酌被告前有數次
    施用毒品之犯罪科刑紀錄，素行不佳，其犯罪之動機、目的
    、手段，施用毒品戕害一己身心健康，兼衡被告國中畢業之
    智識程度（見警詢筆錄記載），及其生活狀況，暨犯後坦承
    犯行之態度等一切情狀，分別量處如主文所示之刑，並定其
    應執行刑，以資儆懲。
三、沒收部分：
（一）扣案香菸一支內所摻入之海洛因、海洛因一包（驗餘淨重
      零點二五公克），均係查獲之第一級毒品，應依毒品危害
      防制條例第十八條第一項前段規定，宣告沒收銷燬之；至
      上開扣案香菸，衡情該香菸內之海洛因與香菸難以完全析
      離，故併依毒品危害防制條例第十八條第一項前段宣告沒
      收銷燬之。另取樣之海洛因部分，因檢驗用罄而滅失，爰
      不另為沒收銷燬之諭知。
（二）上開扣案毒品海洛因之外包裝塑膠袋一只（重零點二一公
      克），並非查獲之毒品，係被告與同案被查獲之蘇年所
      有供施用第一級毒品時所用（盛裝上開毒品）之物；又扣
      案未使用過之分裝塑膠袋五十只，亦係被告與同案被查獲
      之蘇年所共有且供其施用海洛因、安非他命時預備使用
      （盛裝上開毒品）之物。上開各節，業據被告於本院審理
      中供承在卷，均依刑法第三十八條第一項第二款規定宣告
      沒收之。至扣案結晶體一包係苯丙醇胺成分一節，此有臺
      灣檢驗科技股份有限公司濫用藥物檢驗報告一件在卷可稽
      ，而苯丙醇胺係製造甲基安非他命時產生之不良品，並非
      列管之毒品等情，此觀之毒品危害防制條例第二條之附表
      規定自明，並經本院查明屬實，有本院辦理刑事案件電話
      紀錄查詢表各一件在卷可稽，是上開扣案結晶體既非毒品
      危害防制條例所列管之毒品，亦非供被告本案施用毒品時
      所用或預備使用之物，爰不予宣告沒收，附此敘明。
據上論斷刑事訴訟法第二百七十三條之一第一項、第二百九十九
條第一項前段，毒品危害防制條例第十條第一項、第二項、第十
八條第一項前段，刑法第十一條前段、第四十七條第一項、第五
十一條第五款、第三十八條第一項第二款，判決如主文。
本案經檢察官黃怡華到庭執行職務。
中　　華　　民　　國　　96　　年　　1 　　月　　26　　日
                  刑事第十六庭  法　官  楊 志 雄
以上正本證明與原本無異
如不服本判決應於送達後十日內向本院提出上訴狀。
                                書記官  陳 春 銘
中　　華　　民　　國　　96　　年　　1 　　月　　26　　日
附錄本案論罪科刑法條全文：
毒品危害防制條例第十條
施用第一級毒品者，處六月以上五年以下有期徒刑。
施用第二級毒品者，處三年以下有期徒刑。
